【裁判字號】    97,親,79
【裁判日期】    970613
【裁判案由】    否認婚生子女
【裁判全文】
臺灣桃園地方法院民事判決                97年度親字第79號
原      告  甲○○
被      告  丙○○
            乙○○
上  一  人
特別代理人  羋臺瑞
上列當事人間請求否認子女事件，本院於民國97年05月23日言詞
辯論終結，判決如下：
    主      文
確認被告乙○○非原告自被告丙○○受胎所生之子。
訴訟費用由被告負擔。
    事實及理由
一、原告主張：原告與被告丙○○前為夫妻關係，嗣於民國85年
    03月15日離婚，而原告於婚姻關係存續期間之84年11月29日
    產下被告乙○○，是依相關法令乙○○推定為原告與被告丙
    ○○之婚生子女。惟實際上被告乙○○並非原告自被告丙○
    ○受胎所生，而係受胎自訴外人羋臺瑞，有親子鑑定報告可
    證，為此依法提起本件訴訟等語，並聲明：如主文所示。
二、被告丙○○、乙○○均答辯：對於原告之請求無意見，對於
    親子鑑定報告之結果亦無意見等語。
三、經查；
  (一)按從子女出生日回溯第181 日起至第302 日止，為受胎期間
    。妻之受胎，係在婚姻關係存續中者，推定其所生子女為婚
    生子女。前項推定，夫妻之一方或子女能證明子女非為婚生
    子女者，得提起否認之訴。前項否認之訴，夫妻之一方自知
    悉該子女非為婚生子女，或子女自知悉其非為婚生子女之時
    起2 年內為之。民法第1062條第1 項及第1063條第1 項、第
    2 項、第3 項前段定有明文（以上為96年5 月23日修正後之
    條文，若依修正前之1063條第2 項規定，夫妻欲提起否認之
    訴，應於知悉子女出生之日起1 年內為之）。另民法親屬編
    施行法於96年5 月23日亦同時增訂第8-1 條規定「夫妻已逾
    中華民國96年5 月4 日修正前之民法第1063條第2 項規定所
    定期間，而不得提起否認之訴者，得於修正施行後2 年內提
    起之」。據此，本件原告於97年04月16日起訴時（見起訴狀
    之收文章）雖已逾知悉子女出生之日起1 年之期間，惟依修
    正後之親屬編施行法第8-1 條規定，原告上開起訴時間仍屬
    合法，先予敘明。
  (二)原告主張其與被告丙○○前為夫妻，嗣於85年03月15日離婚
    ，而原告於婚姻關係存續期間之84年11月29日產下被告乙○
    ○等事實，業據提出戶籍謄本在卷可憑，並為被告所不爭執
    ，足信為真實。則依前開民法第1062條第1項、第1063條第1
    項之規定，應推定被告乙○○為原告與被告丙○○之婚生子
    。惟原告另主張：實際上被告乙○○並非原告自被告丙○○
    受胎所生，而係受胎自訴外人羋臺瑞一節，亦據其提出柯滄
    銘婦產科出具之血緣鑑定報告書一份為憑，其內容略以：本
    報告以人類DNA上15個短重複區（STR）之相似性進行鑑定，
    依現行國際通用之標準，如親子關係概率超過99.9％，即視
    為確有親子關係；而羋臺瑞與乙○○之檢體，由敏盛綜合醫
    院提供送驗，依本系統所檢驗之STR點位，皆無法排除羋臺
    瑞與乙○○之親子血緣關係，其綜合親子關係指數為2656.
    2688，親子關係概率值為99.96236％等語，是足認原告之主
    張為信實。從而，原告於96年5月23日公布增訂之民法親屬
    編施行法第8- 1條規定修正施行後2年內提起本件訴訟，否
    認被告乙○○為其自被告丙○○受胎所生之婚生子，為有理
    由，應予准許。
四、據上論結，本件原告之訴為有理由，依民事訴訟法第78條、
    第85條第1 項前段，判決如主文。
中    華    民    國    97    年    6     月    13    日
                              家事法庭法  官  周玉
上列正本證明與原本無異
如對本判決上訴，須於判決送達後20日內向本院提出上訴狀
中    華    民    國    97    年    6     月    13    日
                                      書記官  張儷瓊


司法院資訊處製作；財團法人民間司法改革基金會備份。
